臺灣雲林地方法院民事裁定
111年度虎簡聲字第3號
聲  請  人  廖韋荃即廖清輝之繼承人


            廖婉君即廖清輝之繼承人

            廖翊媚即廖清輝之繼承人

上  一  人
法定代理人
兼
共同代理人  陳靜宜  


相  對  人  石進邦  

上列當事人間請求停止執行事件，本院裁定如下：
    主  文
聲請人供擔保新臺幣陸萬元後，本院一一○年度司執字第四一一
二二號給付票款執行事件之強制執行程序，於本院一一一年度虎
簡字第二六號債務人異議之訴事件因判決確定、和解、調解或撤
回起訴而終結前，應暫予停止。
    理  由
一、本件聲請意旨略以：相對人以聲請人廖韋荃、廖婉君、廖翊
    媚（下合稱聲請人三人）係訴外人即被繼承人廖清輝之繼承
    人，應承受訴外人廖清輝之債務，對聲請人三人所有之雲林
    縣○○鎮○○○段○○○○○○○○○○段○0000地號、同段4198地號土地（
    權利範圍均為4分之3，下合稱系爭土地）強制執行，經本院
    民事執行處以110年度司執字第41122號給付票款強制執行事
    件（下稱系爭執行事件）受理中。然系爭土地為聲請人三人
    固有財產，得主張不知訴外人廖清輝在外簽具本票之債務，
    且相對人持有之本票票款請求權已全數罹於時效，又無其他
    可歸責事由致不知有繼承債務存在，聲請人三人業已提起債
    務人異議之訴，為避免系爭土地遭拍賣，致聲請人三人受有
    無法回復之損害，爰依強制執行法第18條第2項規定，願供
    擔保聲請准予停止強制執行等語。
二、有回復原狀之聲請，或提起再審或異議之訴，或對於和解為
    繼續審判之請求，或提起宣告調解無效之訴、撤銷調解之訴
    ，或對於許可強制執行之裁定提起抗告時，法院因必要情形
    ，或依聲請定相當並確實擔保，得為停止強制執行之裁定，
    強制執行法第18條第2項定有明文。又法院依強制執行法第1
    8條第2項定擔保金額而准許停止強制執行之裁定者，該項擔
    保係備供債權人因停止執行所受損害之賠償，其數額應依標
    的物停止執行後，債權人未能即時受償或利用該標的物所受
    之損害額，或其因另供擔保強制執行所受之損害額定之，非
    以標的物之價值或其債權額為依據（最高法院91年度台抗字
    第429號裁定參照）。
三、經查，系爭執行事件之強制執行程序尚未終結，而聲請人三
    人已向本院提起債務人異議之訴，現由本院以111年度虎簡
    字第26號事件（下稱系爭異議之訴）受理等情，業經本院調
    取上開卷宗查閱屬實，並有本院虎尾簡易庭民事書記官辦案
    進行簿附卷可查，是聲請人三人所為本件停止執行之聲請，
    於法尚無不合。又相對人系爭執行事件請求標的為新臺幣（
    下同）400,000元及自民國85年9月28日起至清償日止按年息
    百分之5計算之利息，如停止執行，相對人未能即時受償，
    預計所受之損害額，應為依該本金數額法定利息百分之5計
    算。參以系爭異議之訴，訴訟標的金額未逾民事訴訟法第46
    6條所定數額，屬不得上訴第三審之事件，依各級法院辦案
    期限實施要點規定，民事簡易訴訟程序之第一審、第二審審
    判案件之期限分別為10個月、2年，加上裁判送達、上訴、
    分案等期間，預估聲請人三人提起債務人異議之訴獲准停止
    執行，因而致相對人之執行延宕之期間約為3年，則相對人
    因無法強制執行以滿足其債權期間所生之利息損失，即應以
    上開相對人本得執行之債權本金數額與執行延宕期間3年，
    按週年利率百分之5計算為60,000元（計算式：400,000元×5
    %×3=60,000元，元以下四捨五入），爰酌定擔保金額如主文
    所示。
四、依強制執行法第18條第2項，裁定如主文。
中　　華　　民　　國　　111 　年　　2 　　月　　14　　日
                  虎尾簡易庭  法　官　黃麗文
以上正本係照原本作成。
如不服本裁定，應於裁定送達後10日內向本院提出抗告狀，並繳
納抗告費新臺幣1,000元。
中　　華　　民　　國　　111 　年　　2 　　月　　14　　日
　　　　　　　　　　　　　　　書記官  曾鈺仁